臺灣桃園地方法院小額民事判決
111年度壢保險簡字第116號
原      告  南山產物保險股份有限公司

法定代理人  蔡漢凌  
訴訟代理人  蔡瑋珉  
            張哲瑀  
            蒲柄文  
被      告  朱慶麗  



上列當事人間請求損害賠償(交通)事件，本院於民國111年10月6
日言詞辯論終結，判決如下：
    主    文
一、被告應給付原告新臺幣陸萬伍仟壹佰貳拾伍元，及自民國一
    百一十一年五月九日起至清償日止，按年利率百分之五計算
    之利息。
二、訴訟費用(除縮減部分外)新臺幣壹仟元由被告負擔。
三、本判決得假執行。
    理  由  要  領
一、本件除下列理由要領外，依民事訴訟法第436條之18第1項規
    定，僅記載主文，其餘省略。
二、按訴狀送達後，原告不得將原訴變更或追加他訴，但擴張或
    減縮應受判決事項之聲明者，不在此限，民事訴訟法第255
    條第1項第3款定有明文。經查，本件原告起訴時聲明原為：
    被告應給付原告新臺幣(下同)159,124元，及自起訴狀繕本
    送達翌日起至清償日止，按年息5％計算之利息。(見本院卷
    第14頁)；嗣於民國111年10月6日本院審理中，變更聲明為
    ：被告應給付原告65,125元，其餘不變(見本院卷第72頁)。
    核原告前開所為，乃減縮應受判決事項之聲明，依上開規定
    ，應予准許。　　
三、次按物被毀損時，被害人除得依民法第196條請求賠償外，
    並不排除民法第213條至第215條之適用。依民法第196條請
    求賠償物被毀損所減少之價額，得以修復費用為估定之標準
    ，但以有必要者為限(例如：修理材料以新品換舊品，應予
    折舊)，此有最高法院77年度第9次民事庭會議決議可資參照
    。經查：　　　　
(一)本件原告主張其承保訴外人張羽婕所有車牌號碼000-0000號
    自小客車(下稱系爭汽車)受損之修復費用為159,124元(含零
    件124,258元、工資12,578元、烤漆22,288元)，自應就零件
    費用折舊部分自損害賠償額中予以扣除。又依行政院所頒之
    固定資產耐用年數表及固定資產折舊率表之規定，自用小客
    車折舊年限為5年，依定率遞減折舊率為1000分之369，且其
    最後1年之折舊額，加歷年折舊累計額，其總和不得超過該
    資產成本原額之9/10。　　　
(二)查系爭汽車係於106年3月出廠，此有系爭汽車行照為佐(見
    本院卷第18頁)，迄至本件交通事故發生之日即109年3月13
    日，已使用3年1月，則零件扣除折舊費用估定為30,259元(
    詳如附表之計算式)，加計工資及烤漆費用後，被告應賠償
    之金額為65,125元(計算式：30,259＋12,578＋22,288＝65,125
    元)。從而，原告請求如主文第1項所示，即屬有據，應予准
    許。　　　　
四、原告減縮前訴訟標的價額經核定為159,124元，故繳納裁判
    費1,660元，嗣減縮為請求65,125元，該標的金額屬應適用
    小額訴訟程序之事件，故依民事訴訟法第436條之19第1項規
    定，確定訴訟費用額為1,000元。至原告另繳納之660元，因
    係原告減縮訴之聲明，而不得列入訴訟費用，應由原告自行
    承受之。又因本件實質上已屬適用小額訴訟程序事件，僅不
    及變更案號而已，故關於上訴費用計算、上訴之規定，均應
    適用小額訴訟程序，併此敘明。　　
中　　華　　民　　國　　111 　年　　10　　月　　19　　日
                  中壢簡易庭      法  官  張博鈞
以上為正本係照原本作成。
如不服本判決，應於送達後20日內，向本院提出上訴狀並表明上
訴理由，如於本判決宣示後送達前提起上訴者，應於判決送達後
20日內補提上訴理由書（須附繕本）。
如委任律師提起上訴者，應一併繳納上訴審裁判費。
中　　華　　民　　國　　111 　年　　10　　月　　19　　日
                                  書記官  張季容
附錄：
一、民事訴訟法第436條之24第2項：
    對於小額程序之第一審裁判上訴或抗告，非以其違背法令為
    理由，不得為之。
二、民事訴訟法第436條之25：
    上訴狀內應記載上訴理由，表明下列各款事項：
    （一）原判決所違背之法令及其具體內容。
    （二）依訴訟資料可認為原判決有違背法令之具體事實。
三、民事訴訟法第471 條第1 項：（依同法第436 條之32第2 項
    規定於小額事件之上訴程式準用之）上訴狀內未表明上訴理
    由者，上訴人應於提起上訴後20日內，提出理由書於原第二
    審法院；未提出者，毌庸命其補正，由原第二審法院以裁定
    駁回之。
附表：零件部分折舊(單位：新臺幣)　　
----- 折舊時間           金額 第1年折舊值        124,258×0.369=45,851 第1年折舊後價值    124,258-45,851=78,407 第2年折舊值        78,407×0.369=28,932 第2年折舊後價值    78,407-28,932=49,475 第3年折舊值        49,475×0.369=18,256 第3年折舊後價值    49,475-18,256=31,219 第4年折舊值        31,219×0.369×(1/12)=960 第4年折舊後價值    31,219-960=30,259